# 请教陈老师-现金流量表编制疑惑

提问人：chierbuxi 时间：2012-09-17 18:41:21
陈老师，您好，工作中遇到以下疑问，请您帮忙解答： 问题 甲公司 2010 年预付账款购入一块土地使用权， 2011 年拿到土地使用权证书，则 2010 年编制现金流量表时将该部分预付账款从经营性预付账款中调减相应的经营性现金流出，调增投资性活动现金流出；
2011 年不涉及现金流量表。 会计师在编制 2011 年现金流量表时，“构建固定资产、无形资产所支付的现金”项目，用当年无形资产增加额（即 2010 年预付款取得的土地使用权）减去 2011 年预付账款和应收账款调整金额得出。 请问陈老师，这样是不是 2010 和 2011年重复计算了该土地使用权的现金流出啊？

回答人：chenyiwei
回复 chierbuxi 的帖子
没有完全看懂你的问题： 2010 年已经把预付款项的现金流量作为投资活动的现金流出列报； 2011 年时按照无形资产增加额减去对应的由预付款项转入形成的无形资产增加额，从字面上看，似乎不应该存在重复问题？当然，因为投资活动现金流量一般金额较大而笔数相对较少，所以对于企业编制而言，要做到逐笔调整编制应该也不困难，公式法的复核多数是用在审计中。

提问人：chierbuxi 时间：2012-09-17 19:41:33
回复 chenyiwei 的帖子
描述的不太准确，我重新说一下，请陈老师指教
我个人的理解 1 、 2010 年，公司预付 2000 万购入一块土地使用权， 此时，资产负债表 借：预付账款 2000 万 贷：银行存款 2000万 同时，企业应付账款中存在部分购买机器设备的款项，该部分应付账款贷方期初数 1000 万，当期新增贷方金额 500 万、借方金额700 万，则应付账款贷方期末数为 800 万元。固定资产当期借方增加额为 500 万
则，现金流量表“购置固定资产、无形资产现金支出”为 2000 （土地预付款）+500（固定资产借方增加额）+（1000-800）（应付款减少金额）=2700
2 、 2011 年，公司取得土地使用权 资产负债表 借：无形资产 2000 万 贷：预付账款 2000 万 同时，企业应付账款中存在部分购买机器设备的款项，该部分应付账款贷方期初数 1000 万，当期新增贷方金额 500 万、借方金额 700 万，则应付账款贷方期末数为 800 万元。固定资产当期借方增加额为 500 万 则，现金流量表“购置固定资产、无形资产现金支出”为 500 （固定资产借方增加额）+（1000-800 ）（应付款减少金额）=700
请问陈老师，我的理解是否正确？谢谢

回答人：chenyiwei
你所举的这个例子似乎没有明显不当之处。但也看不出你对会计师的质疑体现在哪里？

提问人：chierbuxi 时间：2012-09-18 16:54:27
回复 goforit 的帖子
700 是我自己算的， 2700 是会计师算的

回答人：chenyiwei
按照你的案例，第二年的投资现金流出应该是 700 万元。

提问人：airbit 时间：2012-09-19 20:55:16
回复 chenyiwei 的帖子
陈版，你好！
请问支付土地保证金应作为经营活动，还是投资活动？因为竞标成功后，保证金通常就转作土地预付款，如作为经营活动，则投资的金额就会偏小。谢谢！

回答人：chenyiwei
如果竞拍成功后保证金自动转为出让金，且预计成功可能性较大的，建议付出时作为投资活动。